Inventaris van het archief van het Ministerie van Onderwijs, Kunsten en Wetenschappen: Directie Algemeen Voortgezet en Voorbereidend Wetenschappelijk Onderwijs en voorgangers, (1874) 1918-1975
Nationaal Archief, Den Haag
- Stukken betreffende bijzondere onderwerpen, 2
  - TAAKUITVOERING, 2.1
    - Financiële aangelegenheden, 2.1.4
      - BEKOSTIGING VAN SCHOLEN EN OPLEIDINGEN, 2.1.4.2
        - Stukken betreffende koppeling van de h.a.v.o. aan de h.b.s. te Wageningen alsmede wijziging van de besluiten tot bekostiging en vorming van experimenterende scholen voor v.w.o., h.a.v.o. en m.a.v.o. en scholengemeenschappen, 1964-1970; 381; 1 omslag
        - Stukken betreffende ongegrondverklaring van beroepszaken inzake vaststelling van subsidie voor exploitatie-uitgaven in 1963 en 1964 van het christelijk lyceum te Almelo, 1965-1970; 382; 1 omslag
        - Stukken betreffende gegrond- of ongegrondverklaringen van beroepszaken ingevolge artikel 71 W.V.O inzake toekenning van bekostiging aan scholen, 1966-1975; 383-384; 2 pakken
          - Amersfoort - Groningen, 383
          - Schijndel - Woerden, 384
        - Stukken betreffende het verlenen van toestemming aan de rijksscholengemeenschap te Coevorden om af te wijken van de voorschriften bedoeld in artikel 22 W.V.O., 1969-1970; 385; 1 omslag
        - Stukken betreffende totstandkoming van het KB van 15 juni 1972 tot wijziging van de subsidieregelingen voor handelsavondscholen, 1971-1972; 386; 1 omslag
        - Stukken betreffende invoering van een ongedeeld v.w.o. aan de rijksscholengemeenschap Erasmus te Almelo, 1974-1975; 387; 1 omslag
        - Stukken betreffende aanwijzing van scholen en afdelingen van scholen, volgens artikel 157 van de H.O.-wet, 1914-1972; 388-808; 421 omslagen
          - Aalten - Afdeling A van de christelijke h.b.s., 1956-1958, 388
          - Aalten - Afdeling A van de christelijke h.b.s., 1959-1960, 389
          - Alkmaar - Afdeling gymnasium van het r.k. lyceum. 1927-1928, 390
          - Alkmaar - Afdeling gymnasium van het r.k. lyceum. 1956-1958, 391
          - Alkmaar - Afdeling m.m.s. van het r.k. lyceum. 1959-1960, 392
          - Alphen aan den Rijn - Afdeling gymnasium van het christelijk lyceum. 1945-1947, 393
          - Alphen aan den Rijn - Afdeling gymnasium van het christelijk lyceum. 1955-1956, 394
          - Alphen aan den Rijn - Christelijke Handelsavondschool. 1958-1960, 395
          - Amersfoort - Afdeling B van de gereformeerde h.b.s.. 1965-1968, 396
          - Amersfoort - Afdeling gymnasium aan het Stichts Montessori lyceum. 1943-1944, 397
          - Amersfoort - Afdeling gymnasium van het Christelijk Lyceum. 1951-1952, 398
          - Amersfoort - Afdeling m.m.s. van het Amersfoortse lyceum. 1964-1965, 399
          - Amersfoort - Afdeling m.m.s. van het christelijk lyceum. 1961-1962, 400
          - Amstelveen - Afdeling gymnasium van het christelijk lyceum. 1966, 401
          - Amstelveen - Afdeling h.b.s. A en B van het Keizer Karel College. 1957-1962, 402
          - Amstelveen - Afdeling h.b.s. A en B van het christelijk lyceum. 1964, 403
          - Amstelveen - Afdeling m.m.s. van het Keizer Karel College. 1962-1963, 404
          - Amstelveen - Afdeling m.m.s. van het christelijk lyceum. 1965, 405
          - Amsterdam - Afdeling A van de christelijke h.b.s.. 1965, 406
          - Amsterdam - Afdeling A van de r.k. h.b.s. 'Waterland College'. 1966, 407
          - Amsterdam - Afdeling B van de r.k. h.b.s. 'Waterland College'. 1965, 408
          - Amsterdam - Afdeling gymnasium met afwijkend leerplan van het Montessori lyceum. 1966-1968, 409
          - Amsterdam - Afdeling gymnasium van het Amsterdams Lyceum. 1958, 410
          - Amsterdam - Afdeling gymnasium van het Amsterdamsch Lyceum. 1935-1936, 411
          - Amsterdam - Afdeling gymnasium van het Joods lyceum. 1959-1963, 412
          - Amsterdam - Afdeling gymnasium van het St. Nicolaas Lyceum. 1948-1951, 413
          - Amsterdam - Afdeling gymnasium van het Tweede Hervormde Lyceum (West). 1963, 414
          - Amsterdam - Afdeling gymnasium van het christelijk lyceum Buitenveldert. 1961, 415
          - Amsterdam - Afdeling gymnasium van het christelijk lyceum. 1950-1953, 416
          - Amsterdam - Afdeling gymnasium van het christelijk lyceum. 1957-1958, 417
          - Amsterdam - Afdeling gymnasium van het christelijk lyceum. 1957-1960, 418
          - Amsterdam - Afdeling gymnasium van het hervormde lyceum. 1928-1929, 419
          - Amsterdam - Afdeling gymnasium van het r.k. lyceum. 1958-1962, 420
          - Amsterdam - Afdeling h.b.s. A van het Joods lyceum. 1957, 421
          - Amsterdam - Afdeling h.b.s. A van het Tweede Hervormde Lyceum (West). 1962-1963, 422
          - Amsterdam - Afdeling h.b.s. A van het christelijk lyceum Buitenveldert. 1960-1961, 423
          - Amsterdam - Afdeling h.b.s. A van het christelijk lyceum. 1957-1958, 424
          - Amsterdam - Afdeling h.b.s. A van het christelijk lyceum. 1959-1960, 425
          - Amsterdam - Afdeling h.b.s. A van het r.k. lyceum, 1961-1962, 426
          - Amsterdam - Afdeling h.b.s. B van het Tweede Hervormde Lyceum (West). 1961, 427
          - Amsterdam - Afdeling h.b.s. B van het christelijk lyceum Buitenveldert. 1959-1960, 428
          - Amsterdam - Afdeling h.b.s. B van het christelijk lyceum. 1957-1959, 429
          - Amsterdam - Afdeling h.b.s. B van het r.k. lyceum, 1956-1957, 430
          - Amsterdam - Afdeling m.m.s. van het christelijk lyceum Buitenveldert. 1963, 431
          - Amsterdam - Afdeling m.m.s. van het christelijk lyceum, 1967, 432
          - Amsterdam - Afdeling m.m.s. van het hervormd lyceum, 1966, 433
          - Amsterdam - Christelijke m.m.s.. 1960-1961, 434
          - Amsterdam - Gereformeerd gymnasium. 1957-1958, 435
          - Apeldoorn - Afdeling A van de r.k. h.b.s.. 1958-1962, 436
          - Apeldoorn - Afdeling gymnasium aan het christelijk lyceum. 1959-1960, 437
          - Apeldoorn - Afdeling gymnasium van het aartsbisschoppelijk seminarie. 1953-1954, 438
          - Apeldoorn - Afdeling m.m.s. van de Gemeentelijke Koninklijke h.b.s.. 1950-1951, 439
          - Apeldoorn - Christelijke Handelsavondschool. 1959-1960, 440
          - Arnhem - Afdeling atheneum van de Lorentz h.b.s. en de gemeentelijke h.b.s. voor meisjes. 1966-1970, 441
          - Arnhem - Afdeling gymnasium van het Katholiek Gelders Lyceum. 1945-1951, 442
          - Arnhem - Afdeling gymnasium van het r.k. lyceum 'Thomas a Kempis College'. 1965-1966, 443
          - Arnhem - Afdeling gymnasium van het r.k. lyceum voor meisjes 'Sancta Magdalena Sophia' te Arnhem. 1936-1937, 444
          - Arnhem - Afdeling h.b.s. A van het r.k. lyceum 'Thomas a Kempis College'. 1961-1962, 445
          - Arnhem - Afdeling h.b.s. B van het r.k. lyceum 'Thomas a Kempis College'. 1958, 446
          - Arnhem - Afdelingen h.b.s. A en B en m.m.s. van de christelijke h.b.s. en m.m.s.. 1966-1967, 447
          - Assen - Afdeling B van de christelijke h.b.s.. 1956, 448
          - Assen - Afdeling h.b.s. A van het christelijk lyceum. 1960-1962, 449
          - Baarn - Afdeling gymnasium van het Baarns Lyceum. 1920, 450
          - Baarn - Afdeling m.m.s. van het Baarns lyceum. 1959, 451
          - Baarn - Middelbare Handelsavondschool. 1959-1960, 452
          - Bergen op Zoom - R.k Handelsavondschool. 1966, 453
          - Bergen op Zoom - R.k. gymnasium 'Het Juvenaat Heilig Hart'. 1952-1953, 454
          - Beverwijk - Afdeling gymnasium van het r.k. lyceum. 1959-1961, 455
          - Beverwijk - Afdeling h.b.s. A van het r.k. lyceum. 1958, 456
          - Beverwijk - Afdeling h.b.s. B van het r.k. lyceum, 1955-1958, 457
          - Beverwijk - Afdeling m.m.s. van het r.k. lyceum. 1963-1964, 458
          - Bilt de - Afdeling gymnasium van het Utrechts Lyceum. 1947-1949, 459
          - Bilt de - Afdeling gymnasium van het Utrechts Lyceum. 1953-1954, 460
          - Bilthoven - Afdeling gymnasium van de werkplaats kindergemeenschap. 1953-1954, 461
          - Bilthoven - Afdeling m.m.s. van de werkplaats kindergemeenschap. 1954-1955, 462
          - Bilthoven - Afdelingen h.b.s. A en B van het Nieuwe Lyceum. 1939-1940, 463
          - Blerick - Afdelingen A en B van de r.k. h.b.s., 1959-1963, 464
          - Bloemendaal - Afdeling gymnasium van de Kennemer Scholengemeenschap. 1963-1964, 465
          - Bloemendaal - Afdeling gymnasium van de Montessori-afdeling. 1944-1946, 466
          - Bloemendaal - Afdeling gymnasium van het Jac. P. Thijsse Lyceum. 1955-1957, 467
          - Bloemendaal - Afdelingen h.b.s. A en B en m.m.s. van de Kennemer Scholengemeenschap. 1964, 468
          - Bloemendaal - Afdelingen h.b.s. A en B van de Montessori-afdeling. 1943-1944, 469
          - Bloemendaal - Afdelingen h.b.s. A en B, m.m.s. en gymnasium van het Jac. P. Thijsse Lyceum. 1964, 470
          - Bloemendaal - Kennemer Lyceum. 1920-1921, 471
          - Bolsward - Afdeling A aan de r.k. h.b.s.. 1959, 472
          - Boxmeer - Afdeling gymnasium van het r.k. lyceum. 1968, 473
          - Boxmeer - Afdeling h.b.s. A van de r.k. h.b.s. en m.m.s.. 1953-1954, 474
          - Boxmeer - Afdeling m.m.s. van de r.k. h.b.s. en m.m.s.. 1958-1962, 475
          - Boxtel - Afdeling gymnasium van het r.k. lyceum 'Jacob Roelandscollege'. 1963-1964, 476
          - Boxtel - Afdeling h.b.s. A van het r.k. lyceum 'Jacob Roelandscollege'. 1956, 477
          - Boxtel - R.k. gymnasium 'Missiehuis Sint Theresia'. 1957-1960, 478
          - Breda - Afdeling A en B van de christelijke h.b.s.. 1961-1962, 479
          - Breda - Afdeling A en B van de r.k. h.b.s.. 1959-1962, 480
          - Breda - Afdeling gymnasium van het 'Onze Lieve Vrouwe Lyceum'. 1922-1923, 481
          - Breda - Afdeling gymnasium van het 'Onze Lieve Vrouwe Lyceum'. 1957-1958, 482
          - Breda - Afdeling gymnasium van het r.k. lyceum voor meisjes. 1955-1956, 483
          - Brunssum - Afdelingen A en B van de r.k. h.b.s.. 1968, 484
          - Bussum - Afdeling gymnasium van het Goois Lyceum. 1947-1949, 485
          - Bussum - Afdeling gymnasium van het Goois Lyceum. 1968, 486
          - Bussum - Afdeling gymnasium van het Lyceum voor meisjes. 1920-1921, 487
          - Bussum - Afdeling gymnasium van het r.k. lyceum. 1957, 488
          - Bussum - Afdeling m.m.s. van het Goois Lyceum. 1956, 489
          - Bussum - Afdelingen h.b.s. A en B van het r.k. lyceum. 1956, 490
          - Cadier en Keer - R.k. lyceum. 1959-1967, 491
          - Capelle aan de IJssel - Handelsavondschool. 1966, 492
          - Culemborg - Afdeling A van de christelijke h.b.s., 1956-1957, 493
          - Delft - Afdeling gymnasium van het r.k. lyceum, 1950-1951, 494
          - Delft - Afdeling h.b.s. A van het r.k. lyceum. 1956-1959, 495
          - Delft - Afdeling m.m.s. van het christelijk lyceum. 1957-1958, 496
          - Delft - Avond-m.a.v.o.. 1967-1972, 497
          - Deurne - R.k. gymnasium van het Missiehuis Sint Willibrord. 1957-1958, 498
          - Deurne - Afdeling h.b.s. A en B van de r.k. h.b.s. en m.m.s.. 1962-1963, 499
          - Deurne - Afdeling m.m.s. van de r.k. h.b.s. en m.m.s.. 1963-1964, 500
          - Deurne - R.k. Handelsavondschool. 1962-1965, 501
          - Deventer - Afdeling gymnasium van het r.k. lyceum, 1957-1963, 502
          - Deventer - Afdeling m.m.s. van het r.k. lyceum, 1963-1964, 503
          - Deventer - Middelbare Handelsschool en h.b.s. A. 1948, 504
          - Deventer - Middelbare handelsdagschool. 1960, 505
          - Doetinchem - Afdeling m.m.s. van de r.k. h.b.s. en m.m.s.. 1957-1959, 506
          - Doetinchem - Avond-m.a.v.o.. 1969-1972, 507
          - Dokkum - Afdeling gymnasium van het christelijk lyceum. 1947-1948, 508
          - Dokkum - Afdeling m.m.s. van het christelijk lyceum, 1959, 509
          - Doorn - Afdeling gymnasium van het Christelijke Streek Lyceum. 1952-1954, 510
          - Doorn - Afdelingen A en B van de r.k. h.b.s.. 1957-1962, 511
          - Dordrecht - Afdeling gymnasium van het christelijk lyceum. 1947-1950, 512
          - Drachten - Afdeling A van de christelijke h.b.s.. 1959, 513
          - Drachten - Afdeling B van de christelijke h.b.s.. 1955, 514
          - Drachten - Afdeling gymnasium van het christelijk lyceum. 1968, 515
          - Druten - Afdelingen A en B van de r.k. h.b.s.. 1960-1964, 516
          - Ede - Afdeling gymasium aan de Stichting voor Gymnasiaal en Middelbaar Onderwijs. 1942-1949, 517
          - Ede - Afdeling gymnasium van het Christelijk Streeklyceum. 1963-1966, 518
          - Ede - Afdeling m.m.s. van het Marnix-college. 1963-1964, 519
          - Ede - Afdelingen h.b.s. A en B van het Christelijk Streeklyceum. 1962-1964, 520
          - Eersel - Afdeling m.m.s. van het Rythovius-college. 1967, 521
          - Eersel - Afdelingen A en B van de r.k. h.b.s.. 1957-1962, 522
          - Eindhoven - Afdeling gymnasium van het Lorentz Lyceum. 1930-1931, 523
          - Eindhoven - Afdeling gymnasium van het Sint Jorislyceum. 1968, 524
          - Eindhoven - Afdeling gymnasium van het St. Catharina Lyceum voor meisjes. 1920-1925, 525
          - Eindhoven - Afdeling gymnasium van het Van der Putt College. 1965-1967, 526
          - Eindhoven - Afdeling gymnasium van het protestants lyceum. 1960-1961, 527
          - Eindhoven - Afdeling h.b.s. A van het protestants lyceum. 1963, 528
          - Eindhoven - Afdeling h.b.s. B van het Sint Catarina Lyceum. 1954-1955, 529
          - Eindhoven - Afdeling h.b.s. B van het protestants lyceum. 1963, 530
          - Eindhoven - Afdeling m.m.s. van het Van der Putt College. 1958-1962, 531
          - Eindhoven - Afdeling middelbare handelsdagschool van het Sint Joriscollege. 1952-1955, 532
          - Eindhoven - Afdelingen h.b.s. A en B van het Van der Putt College. 1957-1962, 533
          - Eindhoven - Gymnasium Augustinianum. 1923, 534
          - Emmeloord - Afdeling h.b.s. A van de christelijke h.b.s. en m.m.s.. 1960, 535
          - Emmeloord - Afdeling h.b.s. B van de christelijke h.b.s. en m.m.s.. 1955-1956, 536
          - Emmeloord - Afdeling m.m.s. en de christelijke h.b.s. en m.m.s.. 1963, 537
          - Emmeloord - Christelijke Handelsavondschool met driejarige cursus. 1959, 538
          - Emmeloord - Christelijke Handelsavondschool met vijfjarige cursus. 1967-1968, 539
          - Emmen - Afdeling gymnasium van het christelijk lyceum. 1957, 540
          - Emmen - Afdeling m.m.s. van het christelijk lyceum. 1959-1962, 541
          - Enschede - Afdeling A van de r.k. h.b.s.. 1959, 542
          - Enschede - Afdeling B van de r.k. h.b.s.. 1953-1954, 543
          - Enschede - Afdeling gymnasium van het christelijk lyceum. 1967-1969, 544
          - Enschede - Afdeling gymnasium van het r.k. lyceum. 1968, 545
          - Enschede - Afdeling h.b.s. B van het christelijk lyceum. 1959-1960, 546
          - Enschede - Afdeling h.b.s. B van het christelijk lyceum. 1959-1967, 547
          - Enschede - Afdeling m.m.s. van het christelijk lyceum. 1958, 548
          - Geleen - Afdeling gymnasium van het r.k. lyceum. 1963-1964, 549
          - Goes - Afdeling gymnasium van het christelijk lyceum. 1946-1951, 550
          - Goes - Afdeling m.m.s. van het christelijk lyceum. 1959, 551
          - Gorinchem - Afdeling A van de christelijke h.b.s.. 1959, 552
          - Gouda - Afdeling gymnasium van het christelijk lyceum. 1958-1960, 553
          - Gouda - Afdeling h.b.s. A van het christelijk lyceum. 1956-1958, 554
          - Gouda - Afdeling m.m.s. van de r.k. h.b.s. en m.m.s., 195 9-1960, 555
          - Gravenhage 's- (Bezuidenhout) - Afdeling gymnasium van het christelijk lyceum. 1948-1949, 556
          - Gravenhage 's- - Afdeling A van de christelijke h.b.s. 'Waldeck'. 1963-1964, 557
          - Gravenhage 's- - Afdeling B van de christelijke h.b.s. 'Waldeck'. 1962, 558
          - Gravenhage 's- - Afdeling gymnasium van 'Het Nederlandsch Lyceum'. 1947-1953, 559
          - Gravenhage 's- - Afdeling gymnasium van het Haags Lyceum. 1956-1958, 560
          - Gravenhage 's- - Afdeling gymnasium van het Haags Montessori Lyceum. 1951-1952, 561
          - Gravenhage 's- - Afdeling gymnasium van het Haagse Lyceum. 1939-1940, 562
          - Gravenhage 's- - Afdeling gymnasium van het Sint Jans Lyceum. 1955, 563
          - Gravenhage 's- - Afdeling gymnasium van het christelijk lyceum 'Overvoorde'. 1968, 564
          - Gravenhage 's- - Afdeling gymnasium van het christelijk lyceum. 1956, 565
          - Gravenhage 's- - Afdeling gymnasium van het r.k. lyceum voor meisjes. 1922, 566
          - Gravenhage 's- - Afdeling h.b.s. A van het christelijk lyceum 'Overvoorde'. 1956, 567
          - Gravenhage 's- - Afdeling m.m.s. van de r.k. h.b.s. 'Thomas More'. 1966, 568
          - Gravenhage 's- - Afdeling m.m.s. van het Haags Montessori Lyceum. 1958-1959, 569
          - Gravenhage 's- - Afdeling m.m.s. van het christelijk lyceum 'Zandvliet'. 1962-1965, 570
          - Gravenhage 's- - Afdelingen A en B van de r.k. h.b.s. 'Thomas More'. 1962-1963, 571
          - Gravenhage 's- - Christelijk gymnasium. 1920, 572
          - Gravenhage 's- - Eerste Christelijk Handelsavondschool, 1960, 573
          - Gravenhage 's- - Eerste Vrijzinnig Christelijk Lyceum. 1929-1930, 574
          - Gravenhage 's- - R.k. m.m.s. 'Cor Mariae Immaculatum'. 1954-1956, 575
          - Gravenhage 's- - Tweede Christelijke Handelsavondschool. 1957-1960, 576
          - Gravenhage 's- - Tweede Vrijzinnig Christelijk Lyceum. 1948-1949, 577
          - Groenlo - R.k. h.b.s.. 1953, 578
          - Groningen - Afdeling gymnasium van het Sint Maarten College. 1947-1948, 579
          - Groningen - Afdeling m.m.s. van de Tweede Christelijke h.b.s.. 1959, 580
          - Groningen - Afdelingen A en B van de Gereformeerde h.b.s.. 1960-1962, 581
          - Groningen - Willem Lodewijk Gymnasium. 1921-1922, 582
          - Haarlem - Afdeling gymnasium van het Tweede Christelijke Lyceum. 1951-1952, 583
          - Haarlem - Afdeling gymnasium van het christelijk lyceum. 1918-1919, 584
          - Haarlem - Afdeling h.b.s. B van het r.k. lyceum. 1967, 585
          - Haarlem - R.k. gymnasium voor meisjes. 1931-1932, 586
          - Hardenberg - Afdeling A van de christelijke h.b.s.. 1965-1966, 587
          - Hardenberg - Afdeling B van de christelijke h.b.s.. 1958-1962, 588
          - Harderwijk - Afdeling gymnasium van het christelijk lyceum. 1919-1920, 589
          - Harderwijk - Afdeling gymnasium van het christelijk lyceum. 1957-1969, 590
          - Harderwijk - Afdeling m.m.s. van het christelijk lyceum. 1959, 591
          - Harderwijk - Christelijke Handelsavondschool. 1959-1965, 592
          - Heemstede - Afdeling A van de christelijke h.b.s.. 1967, 593
          - Heemstede - Afdeling B van de christelijke h.b.s., 1964-1966, 594
          - Heemstede - R.k. gymnasium 'Hageveld'. 1956-1963, 595
          - Heerenveen - Afdelingen A en B van de christelijke h.b.s. 'Nassaucollege'. 1967, 596
          - Heerenveen - Handelsdagschool van het Sint Bernardinuscollege. 1959, 597
          - Heerlen - Afdeling gymnasium van het Grotius College. 1949-1950, 598
          - Heerlen - Afdeling h.b.s. A van het Grotius College, 1957, 599
          - Heerlen - Afdeling m.m.s. van het Grotius College, 1957-1958, 600
          - Heerlen - R.k. gymnasium van de onderwijsstichting Sint Bernardinus. 1929-1933, 601
          - Heerlen - R.k. gymnasium voor meisjes. 1946-1949, 602
          - Heeswijk - R.k. gymnasium 'Sint Norbertus'. 1959-1963, 603
          - Helmond - Afdeling gymnasium van het Carolus Borromeus College. 1947-1948, 604
          - Helmond - Afdeling gymnasium van het Sint Carolus Borromeus College. 1954-1955, 605
          - Hengelo - Afdeling gymnasium van het r.k. lyceum 'De Grundel'. 1956-1961, 606
          - Hengelo - Afdeling m.m.s. van het r.k. lyceum. 1955-1956, 607
          - Hertogenbosch 's- - Afdeling gymnasium aan het Sint Jans Lyceum. 1918-1919, 608
          - Hertogenbosch 's- - Afdeling gymnasium van het Sint Maria Lyceum. 1918-1919, 609
          - Hilversum - Afdeling gymnasium van het Christelijk Lyceum in 't Gooi. 1921, 610
          - Hilversum - Afdeling gymnasium van het Nieuwe Lyceum. 1937-1938, 611
          - Hilversum - Afdeling m.m.s. van het Nieuwe Lyceum. 1959, 612
          - Hilversum - Afdeling m.m.s. van het r.k. lyceum voor het Gooi. 1959, 613
          - Hoensbroek - Afdeling gymnasium van het r.k. lyceum. 1959-1963, 614
          - Hoogeveen - Afdeling m.m.s. van het christelijk lyceum, 1959, 615
          - Hoogeveen - Christelijke Handelsavondschool met driejarige cursus. 1954-1959, 616
          - Hoogeveen - Christelijke Handelsavondschool met vijfjarige cursus. 1961, 617
          - Hoogkarspel - R.k. Handelsavondschool. 1957-1968, 618
          - Hoorn - Afdeling gymnasium van het Sint Werenfridus Lyceum. 1950-1951, 619
          - Hoorn - Afdeling h.b.s. A van het Sint Werenfridus Lyceum. 1958-1961, 620
          - Hoorn - Afdeling m.m.s. van het Sint Werenfridus Lyceum. 1958-1961, 621
          - Hulst - Afdeling gymnasium van het Jansenius Lyceum. 1945-1949, 622
          - Hulst - Afdeling h.b.s. A van het r.k. lyceum. 1962, 623
          - Hulst - Afdeling m.m.s. van het r.k. lyceum. 1955-1960, 624
          - IJmuiden - Afdeling A van de Prins Bernhard h.b.s.. 1963-1964, 625
          - IJmuiden - Afdeling B van de Prins Bernhard h.b.s.. 1960-1963, 626
          - Kampen - Afdeling h.b.s. A van het gereformeerde lyceum. 1962, 627
          - Kerkrade - R.k. gymnasium 'Rolduc'. 1957-1958, 628
          - Leeuwarden - Afdeling m.m.s. van de christelijke h.b.s.. 1962-1963, 629
          - Leeuwarden - Christelijke Handelsavondschool. 1959-1962, 630
          - Leeuwarden - Gereformeerd gymnasium. 1921, 631
          - Leiden - Afdeling A van de Tweede Christelijke h.b.s.. 1966, 632
          - Leiden - Afdeling B van de Tweede Christelijke h.b.s.. 1965-1966, 633
          - Leiden - Afdeling gymnasium van het christelijk lyceum. 1951-1953, 634
          - Leiden - Afdeling gymnasium van het r.k. lyceum 'Sint Bonaventura'. 1950-1952, 635
          - Leiden - Afdeling m.m.s. van het christelijk lyceum. 1963-1964, 636
          - Leiden - Avond Scholengemeenschap Boerhave. 1967-1972, 637
          - Leiden - R.k. Handelsavondschool. 1957, 638
          - Leiden - R.k. lyceum voor meisjes 'Sint Agnes', 1955-1956, 639
          - Lisse - Afdeling A van de r.k. h.b.s.. 1960-1961, 640
          - Lisse - Afdeling B van de r.k. h.b.s.. 1957-1958, 641
          - Lisse - R.k. Handelsavondschool. 1960, 642
          - Lochem - Handelsavondschool. 1954, 643
          - Maastricht - Afdeling gymnasium van het r.k. lyceum voor meisjes. 1937-1939, 644
          - Maastricht - Afdelingen A en B van de r.k. h.b.s. voor jongens. 1956, 645
          - Maastricht - R.k. m.m.s. 'Stella Maris'. 1954, 646
          - Middelburg - Afdeling gymnasium van de christelijke h.b.s. en m.m.s.. 1964, 647
          - Middelburg - Afdeling h.b.s. van de christelijke h.b.s. en m.m.s.. 1954, 648
          - Middelburg - Afdeling m.m.s. van de christelijke h.b.s.. 1962, 649
          - Middelharnis - Handelsavondschool met driejarige cursus. 1957, 650
          - Middelharnis - Handelsavondschool met vijfjarige cursus. 1960-1968, 651
          - Mook - R.k. gymnasium. 1959-1961, 652
          - Nieuw-Ginneken - Afdeling gymnasium van het r.k. gymnasium 'De Ypelaar'. 1956-1957, 653
          - Nieuwe Pekela - Handelsavondschool. 1958, 654
          - Nijmegen - Afdeling gymnasium van het Nijmeegs Lyceum. 1961-1962, 655
          - Nijmegen - Afdeling gymnasium van het Sint Dominicus College. 1954-1956, 656
          - Nijmegen - Afdeling gymnasium van het r.k. lyceum voor meisjes 'Mater Dei'. 1926, 657
          - Nijmegen - Afdeling h.b.s. A van het Nijmeegs Lyceum. 1962-1963, 658